臺灣桃園地方法院刑事判決　　　　　　　　　　　九十二年度壢簡字第一八七二號
　　公　訴　人　臺灣桃園地方法院檢察署檢察官
　　被　　　告　甲○○
　　　　　　　　英文：ＮＧＵ.
右列被告因竊盜案件，經檢察官聲請以簡易判決處刑（九十二年度偵字第一九二六Ｏ
號），本院判決如左：
    主  文
甲○○收受贓物，處有期徒刑參月，如易科罰金以參佰元折算壹日。緩刑貳年，緩刑
期間付保護管束，並以驅逐出境代之。
    事實及理由
一、被告甲○○為逃逸之越南籍外勞，於民國九十二年十二月十三日晚上十一時許，
    在桃園縣中壢市○○路夜市附近，明知姓名年籍均不詳綽號「阿雄」之越南逃逸
    外勞所交付懸掛號碼ＪＷＬ─八一三號之車牌（係蔡秉達所有，未報失竊）、車
    身為車號ＭＣＪ─四二一號機車（係許書豪所有，於九十二年六月二十日上午七
    時許，在台中市○○路○段三０一號前遭竊），係來路不明之贓物，竟仍收受供
    己代步之用。嗣於九十二年十二月十四日凌晨零時十分許，被告甲○○騎乘前開
    機車行經桃園縣平鎮市○○路與延平路口，見警方臨檢，唯恐被查獲，隨即棄車
    逃逸，為警察覺有異而上前盤查，始查獲上情。案經桃園縣政府警察局平鎮分局
    報請台灣桃園地方法院檢察署檢察官聲請簡易判決處刑。
二、訊據被告甲○○固坦承於右揭時、地騎乘前開機車，惟矢口否認有贓物罪之犯行
    ，辯稱：伊不知該車係贓車，阿雄說機車是他的云云，然查，該機車之車身係許
    書豪所有，於九十二年六月二十日上午七時許，在台中市○○路○段三０一號失
    竊乙節，業據証人乙○○證述屬實，ＪＷＬ─八一三號車牌係蔡秉達所有，亦有
    車籍作業系統─查詢認可資料、車輛車牌失竊作業─查獲車輛認可資料、贓物認
    領保管單、保管條各一紙、機車照片三幀附卷可稽，被告雖否認知悉該車係贓車
    ，惟被告自承知悉阿雄為逃逸外勞，不能登記購車，亦未向阿雄取閱該車相關証
    件，衡情當知該車係來路不明之贓物，況被告遇警臨檢時，猶試圖逃逸，更益徵
    被告知悉該車係贓物，被告之前開辯詞，顯係畏罪卸責之詞，不足採信。故本件
    事證已臻明確，被告犯行洵堪認定。
二、核被告所為，係犯刑法第三百四十九條第一項之收受贓物罪。爰審酌被告之品行
    、犯罪動機、目的、手段、所生損害及犯罪態度等一切情狀，量處如主文所示之
    刑，並諭知易科罰金之折算標準，以示懲儆。又被告前未曾受有期徒刑以上刑之
    宣告，有台灣桃園地方法院檢察署刑案資料查註紀錄表乙紙在卷可稽，因一時失
    慮，偶罹刑典，犯後已深具悔意，經此刑之宣告後，應知警惕而無再犯之虞，本
    院因認暫不執行其刑為適當，予以宣告緩刑二年，用啟自新，及於緩刑期間付保
    護管束，另被告係外國人，故保護管束並以驅逐出境代之。
三、依刑事訴訟法第四百四十九條第一項前段，刑法第三百四十九條第一項、第四十
    一條第一項前段、第七十四條第一款、第九十三條第一項，保安處分執行法第七
    十四條之一第一項，罰金罰鍰提高標準條例第一條前段、第二條，逕以簡易判決
    處刑如主文。
四、如不服本判決，得於判決書送達之翌日起十日內，以書狀敘述理由，向本院提出
    上訴。
中      華      民      國    九十三    年      一      月      八      日
                              臺灣桃園地方法院刑事第八庭
                                  法  官  林  恆  吉
右正本證明與原本無異。
                                  書記官  黃  泰  能
中      華      民      國    九十三    年      一      月      八    日
本案論罪科刑主要法條：
中華民國刑法第三百四十九條
收受贓物者，處三年以下有期徒刑、拘役或五百元以下罰金。
搬運、寄藏、故買贓物或為牙保者，處五年以下有期徒刑、拘役或科或併0科一千元?
下罰金。
因贓物變得之財物，以贓物論。
